# 明显微小错报影响发函

提问人：13757187143 时间：2020-12-19 15:21:00
小于SAD的错报比较多，滚调起来很麻烦，但是不调整的话影响往来、收入采购交易额发函，函证有差异又要做函证差异调节表。似乎调不调都挺麻烦。各位在实务中如何处理这些小于SAD的错报的，是否调整？

回答人：chenyiwei
1 、一般要求汇总金额低于SAD的错报，但也不禁止汇总和调整此类错报，只要被审计单位同意调整即可。
2 、错报的重要性包括定性和定量两方面的评估。如果不调整对审计影响较大的，则视情况考虑是否建议调整。